【裁判字號】    92,親,78
【裁判日期】    920729
【裁判案由】    否認子女
【裁判全文】
臺灣板橋地方法院民事判決  九十二年度親字第七八號
    原      告    丙○○
    被      告    甲○○
    兼法定代理人  乙○○
右當事人間請求否認子女事件，本院判決如左：
    主      文
確認被告甲○○（男，民國九十一年九月二十五日出生）非原告丙○○自被告乙○○
受胎所生之婚生子。
訴訟費用由被告負擔。
    事      實
甲、原告方面：
一、聲明：如主文所示。
二、陳述：原告與被告乙○○係夫妻關係，但因個性不合，早已分居，原告於九十一
    年九月二十五日與案外人產下一子甲○○，有馬偕醫院親子鑑定報告可證，惟甲
    ○○並非原告與被告乙○○之婚生子，為此提起本件否認子女訴訟。
三、證據：提出戶籍謄本、受（處）理查尋人口案件登記表、馬偕醫院親子鑑定報告
    為證。
乙、被告方面：
一、聲明：無意見。
二、陳述：被告自八十九年九月即未與原告一起住，亦無發生夫妻關係，小孩子甲○
    ○不是被告與原告所生之小孩。
     理      由
一、經查原告與被告乙○○係夫妻關係，嗣原告與案外人交往而懷孕，並於九十一年
    九月二十五日生子甲○○，其受胎期間推定係原告與被告乙○○婚姻關係存續期
    間等情，業據其提出相符之戶籍謄本為憑。又被告甲○○應非原告自被告乙○○
    受胎所生，而係原告自案外人李東居受胎所生乙節，並據馬偕醫院親子鑑定報告
    稱：本次鑑定共測試一項血型抗原，二項組織抗原和十三項ＤＮＡ標記，均無法
    否定李東居是甲○○的父親（如在非親子關係時應有九九．九％以上的機會某項
    抗原標記不合），基於和一般國人（在台灣）抗原標記頻率的比較，李東居是甲
    ○○父親之可能性為九九．00000000％以上。足認原告主張被告甲○○
    非其自被告乙○○受胎所生之婚生子女，要屬真實，堪以採信。
三、按妻之受胎，係在婚姻關係存續中者，推定其所生子女為婚生子女。前項推定，
    如夫妻之一方能證明妻非自夫受始者，得提起否認之訴。但應於知悉子女出生之
    日起，一年內為之，民法第一千零六十三條定有明文。經查本件原告於九十一年
    九月二十五日產下被告甲○○之時，依法雖應推定被告甲○○為原告與被告乙○
    ○所生之婚生子女，然參以前開血緣鑑定結果，被告甲○○與案外人李東居間始
    有血緣關係，被告甲○○實非原告自被告乙○○受胎所生。從而，原告提起本件
    否認子女之訴，於法洵屬有據，應予准許。
四、據上論結，本件原告之訴為有理由，並依民事訴訟法第八十五條第一項前段、第
    七十八條，判決如主文。
中      華      民      國    九十二    年      七      月    二十九    日
                                    臺灣板橋地方法院家事法庭
~B法      官  毛崑山
右為正本係照原本作成
如對本判決不服須於判決送達後二十日內向本院提出上訴狀
中      華      民      國    九十二    年      七      月    二十九     日
~B法院書記官  廖宮仕


司法院資訊處製作；財團法人民間司法改革基金會備份。
